# 同一控制下企业合并的几点疑问？请各位老师指教！

提问人：不懂要多问 时间：2019-07-29 17:39:10
1 、同一控制下企业合并需要调整比较合并报表，那么需要调整合并方单体报表吗？
2 、同一控制下企业合并在调整比较合并现金流量表时，只需将被合并方的现金流量表简单加总吗？（假设合并方和被合并方无现金往来）。
3 、同一控制下企业合并在合并财务报表时，应以合并方的资本公积为限，在所有者权益内部进行调整，将被合并方在合并日以前实现的留存收益中按照持股比例计算归属于合并方的部分自资本公积转入留存收益，请问，这个归属于合并方的部分的留存收益的还原需要还原被合并方的盈余公积吗？因为如果是普通的企业合并，被合并方的盈余公积是不予还原的，而是反应在未分配利润的。
4 、同一控制下企业合并如果最终控制方对被合并方的持股比例有变化，这怎么调整呢？比如 2018 年底甲公司收购乙公司 60%，属于同一控制下企业合并。假设 2017 年最终控制方对乙公司的持股比例变化发生如下： 2017年 1 月-3月持股比例为 50%， 2017 年 4 月-12月为70%，在调整 2017年甲公司合并报表时对乙公司持股比例的计算是否按 2017 年 1 月-3 月持股比例为 50%， 2017 年 4 月-12月为 60%？

回答人：chenyiwei
1 、不需要。
2 、要将合并方支付的收购被合并方股权的价款从投资活动转到筹资活动（支付的其他与筹资活动有关的现金）。
3 、需要还原被合并方的盈余公积中归属于合并方的份额，但是还原到合并报表的未分配利润中，合并报表的盈余公积还是和母公司个别报表层面的盈余公积一致。
4 、站在最终控制方的角度，在合并方的合并报表中也应体现出最终控制方在被合并方中享有权益的比例自最终控制方取得对被合并方控制权以来的变化过程，体现为收购少数股权交易。

提问人：不懂要多问 时间：2019-07-30 10:06:22
谢谢陈老师指教。还有几个问题，请教陈老师： 1 、同一控制下企业合并在调整上期比较合并现金流量表，并无收购被合并方股权的价款的流出，是不是只要简单的将被合并方上期现金流量表简单加总即可。
2 、处置子公司股权导致丧失控制权但能施加重大影响，在单体报表中成本法改为权益法核算，剩余部分股权需追溯调整，即视同一开始就采用权益法核算。这是不是意味着要追溯调整单体报表的比较报表，如果是，是怎么操作？例如甲公司 2017 年度持有乙公司 60% 股权，构成控制，甲公司单体报表采用成本法核算；在 2018 年甲公司处置了乙公司 30%股权，对剩余持有乙公司 30% 股权采用权益法核算；那么追溯 2017 年甲公司单体比较报表时是按持有乙公司 30%股权进行权益法核算吗，还是按持有乙公司60% 股权进行权益法核算？

回答人：chenyiwei
1 、可以。 2 、追溯 2017 年甲公司单体比较报表时是按持有乙公司 30%股权进行权益法核算。